臺灣高等法院高雄分院刑事判決
111年度金上訴字第25號
上  訴  人  
即  被  告  莊文榮


                    居屏東縣○○市○○○街00巷0號0樓    選任辯護人  謝國允律師
上列上訴人因洗錢防制法等案件，不服臺灣屏東地方法院110年
度易字第761號，中華民國110年11月30日第一審判決（起訴案號
：臺灣屏東地方檢察署110年度偵字第6918號、110年度偵字第65
33號），提起上訴，本院判決如下：
    主  文
原判決撤銷。
莊文榮共同犯洗錢防制法第14條第1項一般洗錢罪，處有期徒刑
拾月，併科罰金新臺幣陸萬元，罰金如易服勞役，以新臺幣壹仟
元折算壹日。又共同犯洗錢防制法第14條第1項一般洗錢罪，處
有期徒刑柒月，併科罰金新臺幣肆萬元，罰金如易服勞役，以新
臺幣壹仟元折算壹日。又共同犯詐欺取財罪，處有期徒刑柒月。
應執行有期徒刑壹年拾月，併科罰金新臺幣玖萬元，罰金如易服
勞役，以新臺幣壹仟元折算壹日。緩刑肆年，並應按期支付被害
人蔡Ｏ卿、廖Ｏ蘭如附表二編號1、2所示金額及接受法治教育課程
參場次，緩刑期間付保護管束。
    事  實
一、莊文榮依其智識及社會經驗，明知一般人在正常情況下，均
    得自行申辦金融帳戶使用，並無特定身分之限制，若非欲隱
    匿個人身分，並無使用他人帳戶之必要，且邇來詐欺案件猖
    獗，多利用人頭帳戶以規避查緝，而金融帳戶攸關個人債信
    及資金調度，倘任意交付金融帳戶資料予他人，該帳戶可能
    作為對方收受、層轉詐欺犯罪所得使用，將產生遮斷金流以
    逃避國家追訴、處罰之效果，在預見提供自己金融帳戶供他
    人使用，可能遭他人利用於遂行詐欺取財及一般洗錢犯行，
    而該詐欺取財及洗錢結果之發生並不違背其本意之情況下，
    仍與年籍不詳之成年人（暱稱「忠訓國際」、「陳柏宇」，
    惟無證據證明共犯係2人以上）共同意圖為自己不法所有，
    基於詐欺取財及一般洗錢之不確定故意之犯意聯絡，於民國
    109年5月某日，提供其申辦之中華郵政大甲郵局帳號000-00
    00000-0000000號帳戶（下稱A 帳戶）及國泰世華銀行屏東
    分行帳號000-000-00-000000-0號帳戶（下稱B 帳戶）供該
    不詳之成年人使用（即拍照存摺給對方），嗣不詳之成年人
    分別於附表一編號1至3所示時間，以該附表所載之方式，詐
    騙蔡Ｏ卿、廖Ｏ蘭及張Ｏ丁等3人（下稱蔡Ｏ卿等3人），致蔡Ｏ
    卿等3人陷於錯誤，依指示分別於附表一編號1至3所示時間
    匯款至A（張Ｏ丁）及B（蔡Ｏ卿、廖Ｏ蘭）帳戶內，再由莊文
    榮於附表一編號1至2所示時間提領該款項並交付給該不詳之
    成年人，而隱匿該等詐欺犯罪所得之去向。
二、案經蔡Ｏ卿、廖Ｏ蘭訴由臺中市政府警察局大甲分局、屏東縣
    政府警察局屏東分局報告臺灣屏東地方檢察署檢察官偵查起
    訴。
    理  由
壹、證據能力：
    本判決所引用屬於傳聞證據之部分，均已依法踐行調查證據
    程序，且檢察官、被告及辯護人於本院審理時均明示同意有
    證據能力（見本院卷第108、181頁），審酌該等證據作成時
    情況，並無違法取證之瑕疵，且無顯不可信之情形，以之作
    為證據應屬適當，依刑事訴訟法第159條之5第1項規定，均
    有證據能力。
貳、實體部分：
一、訊據上訴人即被告莊文榮固坦承於109年5月某日，提供其申
    辦之本件A、B帳戶供他人使用，嗣附表一編號1至3所示蔡Ｏ
    卿等3人因遭不詳之成年人詐騙而匯款至本件A、B帳戶，並
    由其於附表一編號1至2所示時間提取各該款項（合計60萬元
    ）予他人之事實；惟否認有共同詐欺取財及一般洗錢犯行，
    辯稱：我是開小吃店，打電話向OK忠訓國際貸款，打算貸款
    50萬元，要購買店裡的設備及週轉使用，對方說會有專員跟
    我聯絡，我就把A、B帳戶的存摺拍照給他們，對方說要做我
    的財力證明，會有人匯款到我帳戶，我依指示領款後交給對
    方的人云云。經查：
㈠、被告於109年5月某日拍照提供其申辦之A、B帳戶存摺予他人
    ，嗣附表一編號1至3所示蔡Ｏ卿等3人分別於各該時間遭詐騙
    而匯款至A、B帳戶，再由被告於附表一編號1至2所示時間領
    取各該款項並交付給其他人之事實(詳細之詐欺時間、方式
    、匯款金額、提款時間及金額等，均如附表一所載），業據
    被告供承在卷，並經證人即被害人蔡Ｏ卿等3人於警詢證述綦
    詳，復有蔡Ｏ卿等3人之匯款單（或存款憑證）、被告提款時
    之監視錄影翻拍照片、取款條、A、B帳戶開戶資料及交易明
    細等證據資料在卷可憑。據此，可知蔡Ｏ卿等3人因遭詐騙而
    將款項匯入被告所申辦之A、B帳戶，進而由被告提領附表一
    編號1 、2 所示款項交付給其他詐騙集團成員，被告有為詐
    欺取財及一般洗錢之構成要件行為中之收取被害人交付之財
    物，以及將犯罪所得交給其他不詳詐欺成員，致檢警無法追
    查該款項之去向而洗錢等事實，應可認定。
㈡、被告雖提出其與暱稱「忠訓國際」、「陳柏宇」之LINE對話
    擷圖及委託代付業務合約書，主張其係要辦貸款而受騙云云
    。然查：
  ⒈稽之被告所提出其與暱稱「忠訓國際」、「陳柏宇」之LINE
    對話擷圖（見屏東分局卷第26至35頁、大甲分局卷第52至71
    頁），顯示被告與「忠訓國際」及「陳柏宇」之對話過程中
    ，除使用一般文字外，另有使用「語音通話」，且有「已收
    回訊息」之情形，故從字面上之對話文意，並無法完整看出
    其等完整之通話過程及前後關係，該文字所表徵之意涵，是
    否符合其等互動之實況，已有疑義（例如：被告於原審供稱
    「對方說代辦費用是10％，也就是5萬元」等語，惟被告與對
    方之對話截圖卻未提到該筆款項）。又依被告與暱稱「忠訓
    國際」之對話內容，被告係要配合製作不實之財力證明文件
    以便向銀行辦理貸款，此部分已涉及偽造文書或向銀行詐騙
    之不法，且由暱稱「陳柏宇」與被告之對話內容，可知對方
    亦有特別教導被告領款時如何應付或矇騙銀行人員之詢問（
    例如：暱稱「陳柏宇」於對話中告知被告：「到櫃台提領40
    萬，行員有問資金用途就說貨款」等語），此等異常之舉，
    均非一般正當、合法之貸（領）款所會發生之事，然被告卻
    配合辦理，顯然對其A、B帳戶供作他人匯款之不法目的使用
    ，主觀上已有某程度之認識。
  ⒉而被告如附表一編號1、2所示3次提款金額合計60萬元，其中
    第1次係於110年5月6日13時22分許，前往國泰世華銀行屏東
    分行臨櫃提領41萬元，另第2、3次則於110年5月6日13時28
    分許、110年5月6日13時30分許，改在國泰世華銀行屏東分
    行ATM各提領10萬元、9萬元（以上均為B帳戶），後來被告
    要再去提領附表一編號3之郵局帳戶（A帳戶）內款項時，因
    帳戶被列警示而無提法提領等情，業據被告供明在卷（見屏
    東分局卷第3頁），並有監視錄影翻拍照片在卷可憑（見屏
    東分局卷第20至22頁），足見被告於提領被害人所匯入之款
    項時，就同一帳戶內之款項（如B帳戶），係刻意分別以臨
    櫃及提款機之方式取款，然此舉並無法增加被告之財（資）
    力，顯與被告所辯要製作財力證明一事無涉（按：因帳戶往
    來交易金額不變）；反而此舉更像是詐騙不法份子為了要避
    免銀行人員發覺、或規避檢警查緝所為（按：倘若一次單筆
    、整數、全額提領，顯較易遭銀行行員起疑而報警查獲）。
    又倘若是要製作財力證明，衡情代辦業者要確保其匯入A、B
    帳戶內之款項不會遭被告侵吞，衡情應會要求被告先將其A
    、B帳戶之存摺及提款卡等物交出，待財力證明資料辦妥、
    並將帳戶內之款項提出後，再將存摺等物返還被告，斷無於
    雙方互不認識、亦未曾見過面及被告仍保有A、B帳戶存摺及
    提款卡之情況下，即貿然時相近之時間內將合計高達90萬元
    （即附表一編號1至3）之鉅款匯入被告之A、B帳戶內，事後
    再大費週章，單獨由被告一人以臨櫃及提款機領取現金後，
    再將大筆現金歸還代辦業者之理。況被告前往銀行臨櫃提領
    41萬元現金時，其B帳戶（即國泰世華限行帳戶）之存摺所
    記載之匯款人名字為被害人「蔡Ｏ卿」、「廖Ｏ蘭」，並非先
    前與其聯繫之暱稱「忠訓國際」、「陳柏宇」之貸款業者，
    且金額高達41萬元，然被告竟仍連同之後另以提款機提領之
    10萬元、9萬元，合計將高達60萬元之鉅額現金交付予不詳
    之人，所為顯不合事理常情。
  ⒊參以，被告於原審供稱其從事小吃店，其外送美食每月約有9
     萬元收入（純利每月約4至5萬元）等情（見原審卷第69頁
    ），與本件A帳戶（郵局帳戶）之交易明細顯示於110年4月
    間有外送業者匯入逾10萬元款項等情大致相符，被告之帳戶
    每月既有約10萬元匯入，從合法之交易明細就可看出其正常
    營業收入，顯然較「忠訓國際」為其偽造之金流來得可信、
    真實，然被告卻未向對方質疑其平常每月有約10萬元之金流
    ，為何仍有由對方虛構金流之必要。況且，綜合被告歷次所
    述及卷內事證，被告對於代辦公司（忠訓國際）之真實性、
    該貸款是向何銀行、代辦費多寡、貸款利息高低、本息如何
    償還、為何需使用其帳戶等節，均一無所知、且未加探究，
    僅因急需用錢，即貿然提供本件A、B帳戶予不詳之人使用，
    足徵被告上開所辯，尚難採信。
㈢、按刑法上之故意，分為直接故意與間接故意。行為人對於構
    成犯罪之事實，明知並有意使其發生者，為直接故意；行為
    人對於構成犯罪之事實，預見其發生而其發生並不違背其本
    意者，為間接故意。而一般人在正常情況下，均得自行申辦
    金融帳戶使用，並無特定身分之限制，如無特殊理由，實無
    使用他人帳戶之理；又金融帳戶資料事關個人財產權益之保
    障，其專有性甚高，除非本人或與本人有親密關係者，難認
    有何理由可自由流通使用該帳戶，是一般人均有妥為保管及
    防止他人任意使用之認識，縱特殊情況偶需交付他人使用，
    亦必深入瞭解用途及合理性，始予提供；若帳戶任由不明人
    士使用，而未加以闡明正常用途，極易被利用為與財產有關
    之犯罪工具，此為吾人依一般生活認知所易於體察之常識，
    而有犯罪意圖者，非有正當理由，竟要求他人提供帳戶供存
    款匯款使用，客觀上可預見其目的係供為某筆資金之存入後
    再行轉出或領出之用，且該筆資金之存入及轉帳、提領過程
    係有意隱瞞其行為人真實身分曝光之用意，以產生遮斷金流
    以逃避國家追訴、處罰之效果，此為一般人本於一般認知能
    力均易於瞭解；且邇來利用各種名目詐欺取財之犯罪類型層
    出不窮，該等犯罪多數均係利用人頭帳戶作為出入帳戶，並
    經媒體廣為披載，為社會上一般人所得知悉。查，被告於行
     為時已50餘歲（56年次），為國中畢業之教育程度，從事
    餐飲業，此據被告供明在卷，並有其年籍資料在卷可憑，參
    以被告於原審供稱其有向萬泰銀行辦理過信用貸款20萬元（
    利息約17%至18%）等情，足認被告係具有相當智識及社會經
    驗之從事商業活動之成年人，並有實際向金融機構借款之經
    驗，於現今詐欺犯罪猖獗之情形下，對於將其金融帳戶資料
    提供予他人，任由他人使用該帳戶，並將被害人所匯入之款
    項分次提領而交付予他人，使他人可自由使用該帳戶出入金
    錢，並可藉此隱匿該人之真實身分、遮斷金流，該帳戶可能
    遭不詳詐欺之人用以作為詐欺取財及洗錢之不法目的使用，
    自難諉為不知。又被告既知其不符一般金融機構之貸款條件
    ，且對方係以美化帳戶製造金錢進出之假象以騙取貸款為由
    ，顯然被告知悉其A、B帳戶可能係作為犯罪使用，仍斷然將
    A、B帳戶提供予他人使用，並進而將帳戶內之可疑金錢提領
    交付他人，足徵被告知悉任意提供其帳戶供他人，可能遭不
    詳詐欺之人用以作為詐欺取財及洗錢之不法目的使用，且該
    帳戶實際上被利用為詐欺取財及洗錢使用結果之發生，亦不
    違背其本意，被告確有詐欺取財及洗錢之不確定故意，而從
    事收領被害人蔡Ｏ卿等3人交付款項之詐欺取財，以及將犯罪
    所得分次提領並交付他人而隱匿去向之洗錢行為，至為明確
     。
㈣、綜上所述，被告所辯並無足採。本件事證明確，被告上開犯
    行，均堪認定，應依法論科。
二、論罪：
㈠、按刑法第339 條之詐欺罪，屬於洗錢防制法所稱之特定犯罪
    ，該法第3 條第2 款有明文規定。又依洗錢防制法第2 條規
    定，所謂洗錢，是指：「意圖掩飾或隱匿特定犯罪所得來源
    ，或使他人逃避刑事追訴，而移轉或變更特定犯罪所得」、
    「掩飾或隱匿特定犯罪所得之本質、來源、去向、所在、所
    有權、處分權或其他權益者」、「收受、持有或使用他人之
    特定犯罪所得」等行為。其中關於「掩飾或隱匿特定犯罪所
    得之本質、來源、去向、所在、所有權、處分權或其他權益
    者」，並未限定掩飾或隱匿的行為方式，故行為人不論是改
    變犯罪所得的處所（包括財物所在地、財產利益持有或享有
    名義等），或模糊、干擾有關犯罪所得處所、法律關係的周
    邊資訊，只須足以產生犯罪所得難以被發現、與特定犯罪之
    關聯性難以被辨識的效果（具掩飾或隱匿效果），就符合「
    掩飾或隱匿」的要件（最高法院110 年度台上字第4232號刑
    事判決可作為參考）。查，被告基於詐欺取財及一般 洗錢
    之不確定故意，提供A、B 帳戶予不詳詐欺之人，作為詐欺
    被害人蔡Ｏ卿等3人匯款使用，並參與實施收受被害人交付款
    項及交付予不詳共犯，以此方式掩飾、隱匿犯罪所得去向、
    製造金流斷點，係參與詐欺取財及一般洗錢犯罪構成要件之
    行為。
㈡、核被告如附表一編號1、2所為，均係犯刑法第339條第1項詐
    欺取財罪及洗錢防制法第14條第1項一般洗錢罪；另附表一
    編號3所為，係犯刑法第339條第1項詐欺取財罪。被告如附
    表一編號1、2部分，係提供本件B帳戶供收取詐欺所得及提
    領該帳戶內之金錢交與某共犯，使不詳詐欺之人遂行詐欺被
    害人蔡Ｏ卿、廖Ｏ蘭，並掩飾或隱匿詐欺犯罪所得之去向等犯
    行，係以一行為觸犯詐欺取財罪及一般洗錢罪，為想像競合
    犯，應依刑法第55條規定從一重一般洗錢罪處斷。又被告與
    該共犯有犯意聯絡及行為分擔，為共同正犯。公訴意旨雖未
    就一般洗錢罪部分起訴，惟此部分與已起訴之詐欺取財部分
    具有想像競合犯之裁判上一罪關係，為起訴效力所及，經本
    院告知所犯罪名（見本院卷第179頁），併予審判。
三、上訴論斷：
㈠、原審據以論處被告罪刑，固非無見。惟查：⑴被告於原審判決
    後，已於111年3月9日在原審法院與附表一編號2之被害人廖
    Ｏ蘭達成調解，現分期給付中（調解內容詳附表二編號2所載
    ）；另於上訴本院後，又於111年4月27日在本院與附表一編
    號1之被害人蔡Ｏ卿達成調解，現亦分期給付中（調解內容詳
    附表二編號1所載），有屏東地方法院111年度屏簡移調字第
    10號及本院111年度附民移調字第34號調解筆錄在卷可憑（
    見本院卷第151-2至152、187至188頁），原判決未及審酌被
    告此犯後態度，已有未恰。⑵附表一編號3之被害人張Ｏ丁因
    遭詐騙而匯款30萬元至A帳戶後，因A帳戶遭列為警示帳戶，
    該筆30萬元於被告尚未取款之前即遭凍結，由臺中民權路郵
    局於110年7月9日匯入原匯款人張Ｏ丁使用之帳戶（圈存抵銷
    ）等情，亦據中華郵政有限公司臺中郵局檢附交易明細料函
    覆在卷，並有本院公務電話紀錄可憑（見本院卷第147、153
    至154-3頁）；原判決未予查證，誤認該筆30萬元仍在A帳戶
    內，據以宣告沒收，同有未合。被告上訴否認犯罪，雖無理
    由，惟原判決既有上述瑕疵，自應由本院將原判決撤銷改判
    。
㈡、爰以行為人之責任為基礎，審酌被告係國中畢業之教育程度
    ，為智識正常之成年人，竟任意提供金融帳戶供他人非法使
    用，進而提領帳戶內款項交付他人，助長詐欺之人遂行詐欺
    取財及洗錢等犯罪，造成犯罪偵查困難，致此類犯罪手法層
    出不窮，嚴重危害交易秩序與社會治安，且被害人蔡Ｏ卿等3
    人遭詐騙之金額分別為40萬元、20萬元、30萬元，所受財產
    損害非輕，被告又否認犯罪；然考量被告參與之程度，並無
    證據可認有因提供A、B帳戶而獲有報酬、利益，犯後已與被
    害人蔡Ｏ卿、廖Ｏ蘭達成調解，現分期清償中（按：被害人張
    Ｏ丁遭詐騙之金錢已領回，表示不需安排調解），參以被告
    從事餐飲業，經濟狀況勉持、育有1名成年子女之家庭經濟
    生活狀況等一切情狀，分別量處如主文第二項所示之刑及罰
    金易服勞役之折算標準。另審酌被告上開所犯3罪，犯罪時
    間尚屬集中（約110年5月6日13時22分至30分許），各次犯
    罪之手法大致相同，惟詐取之金額非少（約20萬元至40萬元
    不等）、被害人之人數為3人，對社會秩序及交易安全有相
    當之影響等情，酌定如主文第二項所示之應執行刑及罰金易
    服勞役之折算標準。
㈢、又緩刑是為救濟自由刑之弊而設的制度，如用之得當，且有
    完善的處遇與輔導制度的配合，必能發揮刑罰制度上的功能
    。本院衡酌被告未曾因故意犯罪而受有期徒刑以上刑之宣告
    ，有臺灣高等法院被告前案紀錄表可查（見本院卷第175頁
    ），因需款孔急，任意提供其帳戶供他人非法使用，進而提
    領帳戶內款項交付他人，致罹刑章，犯後雖否認犯罪，但有
    供承部分客觀事實，且犯後已與附表一編號1、2之被害人蔡
    Ｏ卿、廖Ｏ蘭達成調解，現分期給付中（詳附表二編號1、2）
    ，被害人蔡Ｏ卿於調解時表示願意原諒被告，並請 求法院給
    予從輕量刑或緩刑宣告等語，另附表一編號3之被害人張Ｏ丁
    因遭詐騙之30萬元已取回，而表示對本案無其他意見等語（
    至被害人廖Ｏ蘭經通知未到庭，亦未具狀對量刑表示意見）
    ，有屏東地方法院111年度屏簡移調字第10號調解筆錄、本
    院111年度附民移調字第34號調解筆錄、中華郵政有限公司
    臺中郵局檢附交易明細料及本院公務電話紀錄附卷可參（見
    本院卷第147、151-2至152、153至154-3頁、151-2至152、1
    87至188頁），足見被告犯後已妥適處理後續賠償問題，衡
    情就所犯過錯已付出相當代價，信其歷此偵審程序與科刑之
    教訓，當知警惕戒慎而無再犯之虞，考量其係初犯，目前從
    事餐飲業，倘能給予適當處分，讓其可以維持目前之工作，
    繼續賺取金錢賠付被害人，以彌補其偏差行為對被害人所造
    之損害，則較入監服刑應更能達教化之目的，本院綜合上情
    ，認被告本件所受宣告之刑以暫不執行為適當，爰宣告緩刑
    4年。又為使被告能夠遵期給付被害人蔡Ｏ卿、廖Ｏ蘭如附表
    二編號1、2所示調解款項，依刑法第74條第2項第3款規定，
    命被告應按期支付蔡Ｏ卿、廖Ｏ蘭如附表二編號1、2所示款項
    。又考量被告本件違法情節及為重建其正確法治觀念，使其
    牢記本件教訓，日後更加重視法規範秩序，導正其觀念及行
    為之偏差，使其能從中深切記取教訓，時時警惕，並督促自
    己避免再犯，依刑法第74條第2項第8款規定，應於緩刑期內
    應接受法治教育課程3場次；併依刑法第93條第1項第2款規
    定，諭知應於緩刑期間付保護管束，俾能由觀護人予以適當
    督促，以期符合緩刑之目的。
㈣、沒收：
　⒈被告如附表一編號1 、2 所示犯行，因被告已將該等款項提
    領交給其他共犯，此據被告供述明確，且檢察官亦未舉證證
    明被告此部分有實際分配到報酬或金額；另被告如附表一編
    號3所示犯行，因被害人張Ｏ丁已取回此部分遭詐騙之款項，
    故本件並無證據可認被告有獲取犯罪所得，無需宣告沒收、
    追徵。
　⒉被告所申辦之本件A、B帳戶之存摺及提款卡，雖均係被告所
    有、供本件犯罪所用，然該等物品並非違禁物，且因本件而
    警示帳戶，應無再遭不法利用之虞，認無沒收之實益，其沒
    收不具刑法上之重要性，爰不予宣告沒收。
據上論結，應依刑事訴訟法第369條第1項前段、第364條、第299
條第1項前段，洗錢防制法第14條第1項，刑法第339條第1項、第
55條、第42條第3項、第51條第5款、第7款、第74條第1項第1款
、第2項第3款、第8款、第93條第1項第2款，判決如主文。
本案經檢察官曾馨儀提起公訴，檢察官曾靖雅到庭執行職務。
中　　華　　民　　國　　111 　年　　6 　　月　　7 　　日
                  刑事第五庭    審判長法  官  簡志瑩
                                      法  官  陳美燕
                                      法  官  唐照明
以上正本證明與原本無異。
就一般洗錢罪部分，如不服本判決應於收受本判決後20日內向本
院提出上訴書狀，其未敘述上訴理由者，並得於提起上訴後20日
內向本院補提理由書狀（均須按他造當事人之人數附繕本）「切
勿逕送上級法院」。
其餘不得上訴。
中　　華　　民　　國　　111 　年　　6 　　月　　7 　　日
                                      書記官  梁雅華
附錄本判決論罪科刑法條：
刑法第339條第1項：
意圖為自己或第三人不法之所有，以詐術使人將本人或第三人之
物交付者，處 5 年以下有期徒刑、拘役或科或併科 50 萬元以
下罰金。
洗錢防制法第14條第1項：
附表一：         編號 被害人 詐欺方式 匯款時間(民國) 匯款金額(新臺幣) 匯入帳戶 提領時間(民國) 提領金額(新臺幣)  1 蔡Ｏ卿(提告) 詐欺成員於110 年5 月6 日9 時30分許，撥打電話予蔡Ｏ卿，佯裝中華電信人員並向蔡Ｏ卿誆稱：其電信帳單有問題云云，致蔡Ｏ卿陷於錯誤，而依指示，於同日12時30分許，匯款40萬元至B 帳戶。 110 年5 月6 日12時30分許 40萬元 B帳戶 110 年5 月6 日13時22分許 41萬元        110 年5 月6 日13時28分許 10萬元  2 廖Ｏ蘭(提告) 詐欺成員於110 年 5 月 5日 7 時 50 分許，撥打電話予廖Ｏ蘭，佯裝其孫子劉Ｏ廉並向廖Ｏ蘭誆稱：因作生意急需現金云云，致廖Ｏ蘭陷於錯誤，而依指示，於翌日(6日) 12 時 8 分許，匯款 20 萬元至 B 帳戶。 110 年 5月 6 日 12時 9 分許 20萬元 B帳戶 110 年5 月6 日13時30分許 9 萬元  3 張Ｏ丁 詐欺成員於110 年5 月6 日10時11分許，撥打電話予張Ｏ丁，佯裝其友人張Ｏ源並向張Ｏ丁誆稱：急需用錢云云，致張Ｏ丁陷於錯誤，而依指示，於同日13時41分許，匯款30萬元至A 帳戶。 110 年5 月6 日13時41分許 30萬元 A帳戶 未及提領 未及提領  


附表二：   編號 被害人 調解筆錄內容  1 蔡Ｏ卿 本院111年4月27日111年度附民移調字第34號調解筆錄內容： 一、被告（莊文榮）願給付原告（即被害人蔡Ｏ卿）新臺幣（下同）肆拾萬元， 其給付方法為：  ㈠、自民國111年5月11日起至112年11月11日止，按月於每月11日給付壹萬壹仟元。  ㈡、自112年12月11日起，按月於每月11日給付貳萬元，至清償完畢為止（最後1期未滿2萬元）。 ㈢、前開款項均應匯入原告指定之國泰世華銀行南高雄分行，戶名：蔡Ｏ卿，帳號：00000000＊＊＊＊號帳戶(詳調解筆錄所載），如有一期未給付，則視為全部到期。（以下略）  2 廖Ｏ蘭 臺灣屏東地方法院111年3月9日111年度屏簡移調字第10號調解筆錄內容： 相對人（即被告莊文榮）願給付聲請人（即被害人廖Ｏ蘭）新臺幣（下同）20萬元正，給付方法：分19期給付，自民國111年3月28日起，按月於每月28日給付（如該月28日為國定例假日或週休二日，則順延至下一上班日），其中第一期至第十八期，每期給付11000元，第十九期給付2000元，至全部清償完畢止，如有一期未履行視為全部到期。（匯款至聲請人之代理人劉Ｏ平，於台新國際商業銀行股份有限公司帳戶，銀行代碼：812、帳號為：000-00-0000＊＊＊＊＊號）。(詳調解筆錄所載）（以下略）